# 递延所得税资产转销

提问人：chenyiwei 时间：2017-02-27 01:21:29
请注意检查在处置该固定资产时，历史上累积形成的所有与该固定资产相关的暂时性差异（不论方向）是否均转回并对处置日所属年度的应纳税所得额产生影响。在此基础上，处置时的账面价值为 150 ，计税基础为 240 ，即处置时该固定资产相关的可抵扣暂时性差异为 90 ，所涉及的递延所得税费用影响为22.5，会计分录为： 借：所得税费用——当期所得税费用 477.5，借：所得税费用——递延所得税费用 22.5，贷：递延所得税资产 22.5，贷：应交税费——应交企业所得税 477.5

回答人：chenyiwei
请注意检查在处置该固定资产时，历史上累积形成的所有与该固定资产相关的暂时性差异（不论方向）是否均转回并对处置日所属年度的应纳税所得额产生影响。在此基础上，处置时的账面价值为 150 ，计税基础为 240 ，即处置时该固定资产相关的可抵扣暂时性差异为 90 ，所涉及的递延所得税费用影响为22.5，会计分录为： 借：所得税费用——当期所得税费用 477.5，借：所得税费用——递延所得税费用 22.5，贷：递延所得税资产 22.5，贷：应交税费——应交企业所得税 477.5